# 请教海外投资的长期股权投资抵消

提问人：xzsuper 时间：2012-04-27 17:28:12
请教大家 一家企业的子公司是海外公司（85%股份），例如该企业的账面长期股权投资金额为 200 ，海外子公司的账面实收资本是100 ，另外 100 记在长期负债-投资者科目，在合并抵消长期股权投资时该长期负债需要作为净资产确认少数股东权益吗？谢谢

回答人：chenyiwei
双方在各自个别报表层面的处理为何存在不对应的情况？该 100 万是应当界定为债务工具还是权益工具？按理不应存在不一致情况的。

提问人：xzsuper 时间：2012-04-27 20:03:20
是一笔实物出资，目前猜测原因是对方财务记错了科目，收到实物出资的时候分别记在了存货和负债科目，如果是对方记错科目的话，如果界定为权益工具，那么是否应该把该负债重分类到实收资本，再按照正常的分录抵消？结果也就是该金额也确认少数股东权益？

回答人：chenyiwei
请先核实相关的事实背景，如有会计差错的，无论发生在哪一方，均应予以更正。确保双方的会计处理是对应的，合并报表时自然就可以抵销。